# 勘探费用的处理

提问人：安好 时间：2014-05-06 19:34:57
一家石墨企业取得了采矿权后，在自己的范围内勘探，然后决定在哪采，为探矿发生的勘探费用近千万，勘探费用应该在取得发票时一次计入费用还是分摊到各期？分几期摊？（执行企业会计准则） 谢谢

回答人：chenyiwei
请参考《企业会计准则讲解（ 2010 ）》第二十八章第二节（P466~467）“钻井勘探支出的资本化采用成果法”一段内容处理。